# 挂牌时基准日的净利润为负值

提问人：树梢新月弯弯 时间：2016-04-28 15:15:18
挂牌时基准日的净利润为负值或者挂牌时的净利润为正数但是未分配利润是负值，这样对股改有什么影响吗？

回答人：chenyiwei
没有规定未分配利润为负数的有限责任公司不能变更为有限责任公司。但如果基准日经审计的帐面净资产小于有限责任公司的原注册资本，则所折合的股份有限公司股本数将小于股改前原有限责任公司的注册资本，这时就需按减资程序处理。